臺灣臺中地方法院刑事判決
110年度訴字第1029號
公  訴  人  臺灣臺中地方檢察署檢察官
被      告  陳震宇


選任辯護人  羅誌輝律師
上列被告因偽造文書等案件，經檢察官提起公訴（110年度偵字
第53號），本院判決如下：
    主    文
陳震宇無罪。
    理    由
壹、公訴意旨略以：被告陳震宇係任職於台北富邦商業銀行股份
    有限公司（下稱台北富邦銀行）房屋貸款部門之業務，緣吳
    采靜於民國106年9月11日，向許銘仁以新臺幣（下同）1100
    萬元買受位於門牌號碼臺中市○區○○路000巷00弄00號暨同巷
    3號之房地（下稱系爭房地），而與許銘仁簽訂不動產買賣
    契約書（下稱系爭買賣契約書），並在該契約書第17條其他
    約定事項中，經許銘仁要求、吳采靜同意後，由地政士賴玠
    銘書寫：「一、驗屋交屋之前倘若有發生非自然死亡之事故
    ，本契約無條件解除，自始無效，價金無息返還；若房屋現
    況主結構有蓄意破壞者，亦然。二、交屋時買賣雙方不得動
    用黑道力量驅離，否則應負法律及賠責任。三、產權過戶完
    成後，賣方不負責驅離現居人，概由承買人解決，所發生的
    任何費用亦與賣方無涉，無異議。四、若無法順利完成過戶
    程序，返還產權的費用概由賣方負擔。五、買賣雙方協議同
    意留置新台幣參佰萬元正於履約專戶內，至買方驗屋交屋後
    返還，双方無異議。」（下稱系爭約定事項）等內容，系爭
    買賣契約書經賴玠銘之助理洪玉春影印後交付被告申請貸款
    ，旋經被告以上開契約內容無法通過審核為由拒絕。詎被告
    為求增加業績及獎金收入，竟基於行使變造私文書、業務上
    登載不實文書及詐欺取財之犯意，於106年9月19日前之某日
    ，將系爭買賣契約書影本第17條之系爭約定事項塗銷，並於
    騎縫處偽造「吳采靜」之印文及許銘仁之指印，復不實登載
    「與正本相符」之字樣並蓋章，及於台北富邦銀行房貸進件
    表陪同勘屋之領勘人欄，不實登載「領勘人：李先生、關係
    ：房仲」等內容，持以行使送件，台北富邦銀行乃據此於同
    年月26日審核通過吳采靜本件申請貸款案，於同年10月17日
    核撥680萬元至買賣價金履約保證專戶，足以生損害於台北
    富邦銀行對於放款風險管理之正確性，並以此方式詐得業績
    獎金。嗣因吳采靜向許銘仁之配偶黃蕙霜提起遷讓房屋之民
    事訴訟，黃蕙霜於閱卷時察覺有異，於108年7月11日向台北
    富邦銀行舉報，始悉上情。因認被告涉犯刑法第216條、第2
    10條之行使變造私文書、同法第216條、第215條之行使業務
    上登載不實文書及同法第339條第1項之詐欺取財等罪嫌。
貳、犯罪事實應依證據認定之，無證據不得認定犯罪事實；不能
    證明被告犯罪者，應諭知無罪之判決，刑事訴訟法第154條
    第2項、第301條第1項前段定有明文。而所謂認定犯罪事實
    之證據，係指足以認定被告確有犯罪行為之積極證據而言，
    如未能發現相當證據，或證據不足以證明，自不能以推測或
    擬制之方法，以為裁判基礎；又無論直接或間接證據，其為
    訴訟上之證明，須於通常一般之人均不致有所懷疑，而得確
    信其為真實之程度者，始得據為有罪之認定，倘其證明尚未
    達到此一程度，而有合理之懷疑存在時，即不得為不利被告
    之認定（最高法院29年上字第3105號、40年台上字第86號、
    76年台上字第4986號判例意旨參照）。又檢察官對於起訴之
    犯罪事實，應負提出證據及說服之實質舉證責任，倘其所提
    出之證據，不足為被告有罪之積極證明，或其所指出證明之
    方法，無從說服法院以形成被告有罪之心證，基於無罪推定
    之原則，自應為被告無罪判決之諭知（最高法院92年台上字
    第128號判例意旨參照）。
參、公訴意旨認被告涉犯行使變造私文書、行使業務上登載不實
    文書及詐欺取財等罪嫌，無非係以被告之供述、證人即告訴
    代理人陳世宗、證人黃蕙霜、賴玠銘於警詢、證人洪玉春、
    吳采靜於警詢、偵訊及本院審理時、證人即吳采靜之夫李家
    榮於警詢及本院審理時之證述、系爭買賣契約書、台北富邦
    銀行房貸進件表、房屋貸款申請書暨個人資料表、房屋貸款
    契約書、受理電話舉報書面紀錄表、業績獎金明細為其主要
    論據。
肆、訊據被告固坦承其為台北富邦銀行房屋貸款部門之業務，其
    自證人洪玉春處取得系爭買賣契約書之影本後，在該契約書
    影本上登載「與正本相符」之字樣並蓋章，及有於台北富邦
    銀行房貸進件表陪同勘屋之領勘人欄上，登載「領勘人：李
    先生、關係：房仲」等內容，持以向台北富邦銀行送件，嗣
    經台北富邦銀行審核通過證人吳采靜之貸款申請案後，其有
    因而領得績效獎金、履職獎金之事實，惟堅決否認有何行使
    變造私文書、行使業務上登載不實文書及詐欺取財之犯行，
    辯稱：證人洪玉春所交付系爭買賣契約書影本係將2頁合併
    印在1張紙上，交給我送件的過程中就沒有系爭約定事項，
    我在該契約書影本上登載「與正本相符」之字樣並蓋章，是
    因為公司規定每一份文件送件時都必須蓋用的例行事項，我
    承認我實際上並沒有核對正本，就直接登載「與正本相符」
    之字樣並蓋章有便宜行事的情形，這些資料都是證人洪玉春
    給我的，我沒有變造買賣契約，也沒有犯意，至於台北富邦
    銀行房貸進件表上關於「領勘人」等內容，雖然是我填寫的
    ，但該欄位是方便日後有需要入內鑑價時，鑑價人員可以與
    登載的領勘人聯絡而已，我與證人吳采靜不熟，與代書也沒
    有見過面，也不認識仲介，我沒有犯意與犯罪動機等語（見
    本院卷一第45至47頁、卷二第77、81、83頁）。辯護人辯護
    意旨略以：本件被告根本無犯罪動機，反觀本案各證人之間
    相互熟識，被告僅係單純台北富邦銀行之房貸業務，就房貸
    能否通過審核放款而言，除獎金外，並無其他利害關係可言
    ，而被告豈可能為了7000元的獎金甘冒偽造文書、詐欺取財
    之風險犯案，且本案並無證據證明被告確有偽造文書之事實
    ，況系爭房地不動產委託銷售現況說明書記載建物無人占用
    ，而本案證人間證述內容相互齟齬矛盾，則被告主觀上根本
    無從知悉系爭房地有不點交之情形等語（見本院卷一第47、
    51至65頁、卷二第81至82頁）。
伍、經查：
一、被告係任職於台北富邦銀行房屋貸款部門之業務，緣吳采靜
    於106年9月11日，向許銘仁以1100萬元買受系爭房地，而與
    許銘仁簽訂系爭買賣契約書，並在該契約書第17條其他約定
    事項中，經許銘仁要求、吳采靜同意後，由地政士賴玠銘書
    寫系爭約定事項之內容，系爭買賣契約書經賴玠銘之助理洪
    玉春影印後交付被告申請貸款；被告送件之系爭買賣契約書
    影本第17條並無記載系爭約定事項內容，且騎縫處上有「吳
    采靜」之印文及許銘仁之指印，被告在該買賣契約書影本上
    登載「與正本相符」之字樣並蓋私章，及於台北富邦銀行房
    貸進件表陪同勘屋之領勘人欄上，登載「領勘人：李先生、
    關係：房仲」等內容後，持以送件，台北富邦銀行於同年月
    26日審核通過吳采靜本件申請貸款案後，嗣於同年10月17日
    核撥680萬元至買賣價金履約保證專戶之事實，業據證人陳
    世宗、黃蕙霜、賴玠銘於警詢（見偵卷第15至19、107至110
    、123至126頁）、證人李家榮於警詢及本院審理時（見偵卷
    第161至165頁、本院卷一第361至392頁）、證人即住商不動
    產南區愛買加盟店之行政祕書吳英慧於本院審理時（見本院
    卷一第140至149頁）、證人洪玉春、吳采靜於警詢、偵訊及
    本院審理時（見偵卷第153至159、169至175、234、273頁、
    本院卷一第149至179、181至195頁、卷二第53至57頁）證述
    甚詳，且均為被告所不爭執，並有系爭買賣契約書（含分別
    由台北富邦銀行、證人賴玠銘、洪玉春及安新建築經理股份
    有限公司所提出）、買賣價金履約保證書、台北富邦銀行房
    貸進件表(含房貸應備文件檢核表)、房屋貸款申請書暨個人
    資料表、自主使用切結書、設定抵押權擔保範圍約定書、證
    人吳采靜財力證明資料（含證人吳采靜名下金融帳戶餘額、
    存摺封面及內頁交易明細）、合作金庫商業銀行匯款申請書
    代收入收據、中國人壽保險單保單現金價值證明書、台灣人
    壽有效保單資料、證人吳采靜全國財產稅總歸戶財產查詢清
    單、財政部中區國稅局105年度綜合所得稅各類所得資料清
    單、房屋貸款契約書、證人吳采靜書函、受理電話舉報書面
    紀錄表、履約保證作業流程、本院107年度訴字第305號民事
    判決節本、台北富邦銀行訪談摘要紀錄、聲明書、證人黃蕙
    霜書面證詞、玉山商業銀行股份有限公司109年12月2日玉山
    總個（消營）字第1090001661號函及檢附之履保帳戶「0000
    0000000000」說明、安新建築經理股份有限公司109年11月2
    3日109年安新字第60號函及檢附之房地點交證明暨買賣價金
    履約保證結案單、明細分類帳、玉山銀行玉山全球智匯網臺
    幣交易付款結果、台北富邦銀行個金作業服務部109年12月4
    日集作字第1090019110號函及所檢附證人吳采靜之台北富邦
    銀行房貸進件表、案件歷程表、台北富邦銀行金融安全部11
    0年2月19日金安字第1100000474號函、臺灣臺中地方檢察署
    110年3月4日公務電話紀錄表、系爭買賣契約書第17條格放
    畫面、台北富邦銀行金融安全部110年4月7日金安字第11010
    00026號函及檢附被告於106年9月之業績及當時業績獎金之
    計算方式等資料（見偵卷第23至105、111、129至151、207
    至227、239至249、255至259、265至269頁）、臺中市中山
    地政事務所111年1月13日中山地所一字第1110000406號函及
    檢附系爭房地登記謄本及該所106年收件山普登字第50550、
    50560號登記申請書相關資料、系爭買賣契約書（含證人賴
    玠銘、許銘仁、吳采靜及安新建築經理股份有限公司所提出
    ）、房貸非利費率核准申覆明細、案件歷程（見本院卷一第
    215至315、411至440、443至450頁、本院卷二第87至109頁
    ）在卷可稽，此部分事實應先堪認定。
二、公訴意旨主張被告於106年9月19日前之某日，將系爭買賣契
    約書影本第17條之系爭約定事項塗銷，並於騎縫處偽造「吳
    采靜」之印文及許銘仁之指印，不實登載「與正本相符」之
    字樣並蓋章，及於台北富邦銀行房貸進件表陪同勘屋之領勘
    人欄，不實登載「領勘人：李先生、關係：房仲」等內容，
    則為被告所否認，並以前詞抗辯。而查：
(一)關於被告被訴將系爭買賣契約書影本第17條之系爭約定事項
    塗銷，並於騎縫處偽造「吳采靜」之印文及許銘仁之指印，
    不實登載「與正本相符」之字樣並蓋章部分：　　 
  ⒈證人吳采靜於警詢、偵訊及本院審理時證稱：106年間，我前
    夫李家榮在住商不動產愛買店擔任業務，當時店長告訴他有
    系爭房地要賣，當時我們也有在找房子自用兼投資，店長有
    說賣方是夫妻吵架，屋主是先生，是婚前財產，所以房子沒
    辦法看，但價格會降一點，我們有去看過同社區其他戶，看
    完覺得很OK，覺得夠便宜買來自用或轉手都很划算，簽約當
    時賣方許銘仁說因為夫妻吵架，加上他長期在大陸工作，他
    不願意跟他太太說房屋已賣出要搬走的事情，要買方自行處
    理，我有擔心說如果他太太不搬沒辦法處理，所以有協調避
    免他太太鬧自殺或破壞房屋結構，就取消交易，及將買賣價
    金留置300萬元於履約保證專戶，直到他太太搬走才可以撥
    款給賣方，賣方同時要求賣方太太搬遷所衍生費用要由我負
    擔，雙方協商後對第17條的系爭約定事項都可以接受，由代
    書賴玠銘書寫，我當時是透過賴玠銘幫我找配合的銀行，我
    自己也有找我認識的玉山銀行業務黃亮凱，但是因為流程太
    慢，賴玠銘那邊找的台北富邦銀行貸款成數與利率都已經確
    認過，我有告知玉山銀行的業務黃亮凱，黃亮凱表示玉山銀
    行沒辦法提供這麼好的條件，所以就請我找台北富邦銀行貸
    款，系爭買賣契約書應該是代書那邊提供的，沒有經過我的
    手，被告是跟我要財力證明，貸款銀行是賴玠銘找的，我跟
    被告並不認識，就只有送件申貸一次，一次就過了，交易過
    程我有曾經把印章交給代書使用，後來有沒有拿回來我已不
    記得了，系爭房地在與台北富邦銀行對保之前，我不認識被
    告，當時是代書賴玠銘給我被告的聯絡方式，後來要對保的
    時候，我就跟被告聯絡後續的流程，被告沒有問過我系爭約
    定事項，我不清楚住商不動產仲介的貸款流程，我不確定是
    代書、代書助理或是李家榮跟我說台北富邦銀行可以過，但
    確定是台北富邦銀行可以，代書都會有配合的貸款銀行，印
    象中忘記是李家榮還是代書講的，我得到的訊息就是他們會
    幫我問兩家，之後就是跟我說台北富邦銀行條件比較好，我
    並不知道他們有向玉山銀行及中國信託銀行申請沒有過件的
    事情，因為本案訴訟我才知道，我之前也都沒有認識台北富
    邦銀行的業務，這次是第一次向台北富邦銀行申請房貸，我
    也沒有理由指定台北富邦銀行等語（見偵卷第169至175、27
    3頁、本院卷一第181至195頁、卷二第53至57頁）。
　⒉證人賴玠銘於警詢證稱：一般貸款我找的話多是玉山銀行或
    中國信託銀行，我忘記這件貸款會找台北富邦銀行是證人吳
    采靜提供的還是我們小姐找的，我也不記得這件有沒有送過
    玉山銀行或中國信託銀行，如果買方有屬意要找哪間銀行，
    我們就依照買方意思辦理，我是把系爭買賣契約書正本交給
    助理即洪玉春辦理貸款，由洪玉春自己拿去印，後續怎麼樣
    要問洪玉春，我不會經手到，只有貸款沒過要找別家我才會
    經手，我印象中這一件洪玉春處理後就弄好的，應該是沒有
    貸款不過的狀況等語（見偵卷第123至126頁）。
　⒊證人洪玉春於警詢、偵訊及本院審理時證稱：106年9月間我
    已經認識被告超過一年，平常聯繫銀行貸款業務時，會交付
    契約書、謄本，有時會用傳真，有時會影印讓被告來拿，但
    被告都嫌我們公司的傳真機不清楚，所以都會來公司即地政
    事務所拿，我交付的資料都是影本，被告不會核對正本，就
    我們合作的住商不動產愛買店規定，申請貸款會優先送玉山
    銀行與中國信託銀行，最後決定權還是在客人，本件我之前
    有送玉山銀行與中國信託銀行，但是被退件，是玉山銀行與
    中國信託銀行退件後才找台北富邦銀行的，不是同時申請，
    就散彈打鳥找可以貸的，我忘記這件是吳采靜自己找的還是
    我找的，但後來系爭買賣契約書影本是由我提供的沒有錯，
    我有跟李家榮說過玉山銀行與中國信託銀行退件的事情，李
    家榮再告知吳采靜，吳采靜說我們很笨，連貸款都弄不過，
    她說要自己弄，就是她自己送，我記得本件第一次送台北富
    邦銀行有被被告退件，被告說契約書有備註系爭約定事項，
    去哪一家銀行都不行，後來過了不久，被告就說可以對保，
    我沒有再問被告原因，因為過了就趕快對保，我忘記第一次
    送台北富邦銀行被退件有沒有跟李家榮說，但是玉山銀行與
    中國信託銀行沒有通過的事情我有跟李家榮說，一般沒有過
    也不會取回資料，我忘記我有沒有跟被告說過系爭約定事項
    的事情，就我工作經驗中，沒有遇過不能核，然後又可以核
    的情況，我沒有再去問，因為我們事務所只有我一個人，有
    時候一些東西來就出去了，我沒有去問這麼多事情，我交給
    被告的影本就是把2頁印成1頁，A3縮成A4大小等語（見偵卷
    第153至159、234頁、本院卷一第150至179頁）。
　⒋證人李家榮於本院審理時證稱：當時住商愛買店合作的貸款
    銀行是玉山銀行、中國信託銀行，一開始是代書助理洪玉春
    去送相關文件，包含買賣契約書、現況說明書，洪玉春跟我
    說因為有系爭約定事項，所以跟我們住商配合的玉山銀行、
    中國信託銀行都不敢接，洪玉春有跟我說後來他也有找台北
    富邦銀行，也是因為有系爭約定事項而不過，這3間銀行她
    是先後分別跟我說的，我有再跟吳采靜說，也是先後分別跟
    吳采靜說，我跟吳采靜說後，她就開始罵，說我們公司代書
    怎麼這麼兩光，一直罵，每天吵架，罵到後來她就說會自己
    去找，她好像有去找聯邦銀行及台北富邦銀行，這是她跟我
    說的，我跟吳采靜說洪玉春代書助理那裡全部被退件後，吳
    采靜隔幾天就自己去問、親自送件，後來吳采靜跟我說台北
    富邦銀行有過件，我在本案之前不認識也沒聽吳采靜提過她
    認識被告，我也沒問她是跟台北富邦銀行的什麼人聯絡，就
    我認知吳采靜表示她要自己去處理，然後貸款就下來了，我
    與吳采靜就是因為這間房子每天吵，說我調查不實，我說這
    又不是我接的，我只是一個一年多的菜鳥，她就一直念我、
    罵我，後來我受不了就與她離婚了等語（見本院卷一第369
    至373、378至380、384至387頁）。
　⒌綜合上開證人證述內容可知，證人吳采靜為購買系爭房地而
    向台北富邦銀行申貸之過程，各該證人之證述內容顯有齟齬
    之處（即證人吳采靜證稱係代書處理貸款事宜，其僅受通知
    前往對保等語，證人賴玠銘證稱證人洪玉春處理後就弄好，
    應該是沒有貸款不過的狀況等語，證人洪玉春、李家榮證稱
    先後曾經被包含台北富邦銀行在內之3間銀行退件過，後來
    是由證人吳采靜自己送件等語），各該證人均有意或無意將
    系爭房地申貸乙事推稱係由他人送件申請通過，則系爭房地
    申貸過程之實情為何，已不無疑問。倘果如證人吳采靜所證
    稱係由證人賴玠銘或洪玉春處理貸款事宜等語，則被告知悉
    系爭買賣契約書有與一般交易情況不同之系爭約定事項後，
    不論是否曾經退件，倘被告有如公訴意旨所指變造私文書之
    犯行前，勢必會詢問證人洪玉春或於對保前詢問證人吳采靜
    關於系爭約定事項之原因或情況，斷無可能貿然受理送件，
    亦即，縱使被告確實有如公訴意旨所指變造系爭買賣契約書
    影本之犯意，至少必須先對系爭約定事項之緣由或簽約過程
    有初步之理解才好「下手」，避免漏餡，然而證人洪玉春、
    李家榮卻證稱被告退件後，係由證人吳采靜自己送件，沒有
    再問被告通過的原因等語，似均有意或無意將本件申貸過程
    推給證人吳采靜，迴避被告於「下手」前應有之正常反應，
    難免令人存疑；又倘果如證人洪玉春、李家榮所證稱係被告
    退件後，由證人吳采靜自己送件而通過等語，除了與證人吳
    采靜之證述及被告之供述不符外（即證人吳采靜與被告分別
    陳證稱2人在此之前互不相識，本件申貸過程未曾有退件之
    情事等語），被告既然已曾以系爭買賣契約書有與一般交易
    情況不同之系爭約定事項為由退件，豈有毫無來由地改成由
    被告不認識之證人吳采靜送件即可輕易通過之理？而被告又
    豈有可能對此事未對證人吳采靜或洪玉春置任何一詞？此亦
    顯然有悖於常情。更遑論證人吳采靜、賴玠銘均證稱本件並
    沒有貸款不過的狀況等語，則是否確有證人洪玉春、李家榮
    所證稱曾經被被告退件之事，誠非無疑。
　⒍況查，系爭房地之不動產委託銷售標的現況說明書（成屋）
    之記載，關於建物管理現況之「建物是否有被他人占用？」
    係勾選「否」（見本院卷一第73頁），與系爭買賣契約書上
    第17條以手寫補充之系爭約定事項之內容明顯有所矛盾；而
    衡以系爭房地之買賣既然反於一般不動產交易常情與習慣，
    以手寫補充系爭約定事項，係屬「變態事實」之情況，並與
    前述系爭房地之不動產委託銷售標的現況說明書之記載有所
    矛盾，任何通常一般人均會對該「變態事實」有所疑問，再
    參諸前述各該證人證述之內容，就申貸過程互相推諉而顯然
    可疑之情況下，被告辯稱其取得系爭買賣契約書影本時，就
    沒有第17條系爭約定事項等語，反而較與正常一般人之反應
    （即因其實際上對於該「變態事實」毫不知情因而未曾有所
    反應之反應）相符，是其所辯尚非全然不可採信。
　⒎至於被告雖確實有於申貸送件之系爭買賣契約書影本上登載
    「與正本相符」之字樣並蓋章，然而被告辯稱其便宜行事，
    實際上並沒有核對過正本等語，核與前述證人洪玉春證稱其
    交付被告的資料都是影本，被告不會核對正本等語相符，是
    被告未確實核對過系爭買賣契約書正本，即逕行在系爭買賣
    契約書影本上登載「與正本相符」之字樣並蓋章，雖屬容有
    重大過失之行為，然亦與被告與證人洪玉春長期互相配合之
    模式相符（即可謂屬於該等從業人員之「陋習」），而由此
    「陋習」存在之事實，反足以證明確有可能因有此「陋習」
    存在而讓有心人有可趁之機，致被告亦因此遭人算計。
　⒏基上，公訴意旨此部分主張之事實及所提出之證據，均尚有
    合理之懷疑，並未達通常一般之人均不致於有所懷疑，而得
    確信其為真實之程度，即仍不足作為被告確有被訴犯行有罪
    之積極證明。
(二)關於被告被訴在其送件之台北富邦銀行房貸進件表陪同勘屋
    之領勘人欄，不實登載「領勘人：李先生、關係：房仲」等
    內容部分：
  1.台北富邦銀行金融安全部110年9月22日金安字第1101000141
    號函復本院詢問關於該行房貸進件表陪同勘屋之領勘人欄之
    目的，及該欄填載之內容是否用以表示該行人員曾經到現場
    勘查，其回復內容略以：「依本行個金不動產鑑價作業細則
    第6條，辦理擔保品鑑估時，應由鑑價單位派員或指定人員
    至現場實地勘查，或以本行電子圖資暨房價查詢系統街景檢
    視為原則，以確實比對鑑估標的與謄本登載內容是否相符，
    觀察周邊環境生活機能與其使用狀況，並提供擔保品相片併
    案存檔。依本行擔保鑑價中心實務作業，在本行房貸進件表
    上『陪同勘屋之領勘人』欄所指之領勘人，其職責僅係協助開
    門讓本行鑑價人員入屋勘查之聯絡對象，一般而言即房仲人
    員，在有入內勘屋情形，鑑價人員亦應將領勘人相關紀錄填
    寫於現場履勘紀錄表第5點內勘過程中，合先敘明」、「本
    件領勘人為住商不動產仲介人員」、「本件鑑價單位曾於10
    6年9月20日派員至現場勘查，惟依前揭細則無須進入室內勘
    查，故未通知領勘人陪同」等語，並檢附該行現場履勘紀錄
    表、照片、不動產估價報告及授信審核表在卷可憑（見本院
    卷一第89至104頁），與被告前揭所辯均互核相符。
　2.是以，台北富邦銀行房貸進件表關於陪同勘屋之領勘人欄之
    記載，僅係用以供該行鑑價人員若須入屋勘查之聯絡對象，
    並非指業務人員是否曾實際入屋勘查。公訴意旨主張被告在
    台北富邦銀行房貸進件表陪同勘屋之領勘人欄，不實登載「
    領勘人：李先生、關係：房仲」等內容云云，容有誤會，自
    不能據此認被告有何行使業務上登載不實文書之犯行。
三、綜上所述，被告是否涉犯公訴意旨所指之行使變造私文書、
    行使業務上登載不實文書及詐欺取財等罪嫌，均尚有合理之
    懷疑存在，而公訴意旨所提之證據資料，既不足為被告有罪
    之積極證明，無從說服本院形成被告有罪之心證，即屬不能
    證明被告犯罪，依前揭法律規定及判例意旨，應為被告無罪
    之諭知，以昭審慎。 
據上論斷，應依刑事訴訟法第301條第1項前段，判決如主文。
本案經檢察官何昌翰提起公訴，檢察官林岳賢到庭執行職務。
中　　華　　民　　國　　111 　年　　8 　　月　　31　　日
                  刑事第十二庭  審判長法  官  廖慧娟
                                      法  官  張意鈞
                 　　　　　　　 　　　法  官  何紹輔
以上正本證明與原本無異。
如不服本判決應於收受送達後20日內向本院提出上訴書狀，並應
敘述具體理由；其未敘述上訴之理由者，應於上訴期間屆滿後20
日內向本院補提理由書（均須按他造當事人之人數附繕本）「切
勿逕送上級法院」。
告訴人或被害人如不服判決，應備理由具狀向檢察官請求上訴，
上訴期間之計算，以檢察官收受判決正本之日起算。
　　　　                              書記官  林政佑
中　　華　　民　　國　　111 　年　　8 　　月　　31　　日